臺灣臺北地方法院小額民事判決
110年度北小字第3326號
原      告  凱基商業銀行股份有限公司


法定代理人  魏寶生  
訴訟代理人  潘俐君  
            蔣郁瑤  
被      告  簡蓮珠  
上列當事人間請求給付簽帳卡消費款事件，於中華民國110年9月
28日言詞辯論終結，本院判決如下︰
    主      文
被告應給付原告新臺幣伍萬貳仟陸佰捌拾肆元，及其中新臺幣肆
萬捌仟伍佰參拾肆元自民國一百一十年五月十七日起至清償日止
，按週年利率百分之十五計算之利息。
訴訟費用新臺幣壹仟元由被告負擔。
本判決得假執行。但被告如以新臺幣伍萬貳仟陸佰捌拾肆元為原
告預供擔保，得免為假執行。
    事實及理由
一、原告主張被告前向原告申請信用卡使用，迄今尚積欠如主文
    第1 項所示之金額等語，為此請求判決如主文所示。
二、被告則以：信用卡是我申請的，對積欠金額不爭執，我有聲
    請法扶律師幫我處理債務，律師說正在聲請中等語，資為抗
    辯。並聲明：原告之訴駁回。
三、經查，原告主張之事實，業據提出與其所述相符之信用卡申
    請書、信用卡約定條款、信用卡消費明細、請求金額明細計
    算式、股份有限公司變更登記表等件為證，並為被告所不爭
    執，自堪信原告主張之事實為真實。從而，原告請求被告給
    付如主文第1 項所示之金額，即屬有據，應予准許。
四、本件係就民事訴訟法第436 條之8 適用小額訴訟程序所為被
    告敗訴之判決，依同法第436 條之20規定，應依職權宣告假
    執行，並依同法第436 條之23準用第436 條第2 項，適用同
    法第392 條第2 項規定，依職權宣告被告如預供擔保，得免
    為假執行。
五、本件訴訟費用額，依後附計算書確定如主文所示金額。
中　　華　　民　　國　　110 　年　　10　　月　　7 　　日
　　　　　　　       臺北簡易庭　
　　　　　　　　　            法　    官　郭美杏
以上正本係照原本作成。
如不服本判決，須以違背法令為理由，應於判決送達後20日內向
本庭（臺北市○○○路0 段000 巷0 號）提出上訴狀。（須按他
造當事人之人數附繕本）。如委任律師提起上訴者，應一併繳納
上訴審裁判費。
中　　華　　民　　國　　110 　年　　10　　月　　7 　　日
            　　　　　　　　　書　記　官  林玗倩
附錄：
一、民事訴訟法第436 條之24第2 項：　　
　　對於小額程序之第一審裁判上訴或抗告，非以其違背法令為
    理由，不得為之。
二、民事訴訟法第436 條之25：　　
　　上訴狀內應記載上訴理由，表明下列各款事項：
    ㈠原判決所違背之法令及其具體內容。
    ㈡依訴訟資料可認為原判決有違背法令之具體事實。
三、民事訴訟法第436 條之32條第2 項：
　　第438 條至第445 條、第448 條至第450 條、第454 條、第
    455 條、第459 條、第462 條、第463 條、第468 條、第46
    9 條第1 款至第5 款、第471 條至第473 條及第475 條第1
    項之規定，於小額事件之上訴程序準用之。
計　　算　　書
項　　　　目             金　額（新臺幣）     　　備　註
第一審裁判費   　 　　   1,000元
合　　　　計　　　       1,000元